【裁判字號】    99,交聲,1049
【裁判日期】    991103
【裁判案由】    聲明異議
【裁判全文】
臺灣彰化地方法院交通事件裁定        99年度交聲字第1049號
移送機關即
原處分機關  交通部公路總局臺中區監理所彰化監理站
受處分人即
異  議  人  甲○○
上列受處分人因違反道路交通管理處罰條例案件，對於交通部公
路總局臺中區監理所彰化監理站民國96年9 月6 日所為之裁決處
分（原處分案號：彰監四字第裁64-ZCB077177號）聲明異議，本
院裁定如下：
    主  文
異議駁回。
    理  由
一、聲明異議意旨略以：因換駕照時才知道有這張紅單，此車過
    戶時沒紅單，過戶完才有紅單，等到要換照才知道，我96年
    之後被罰的，我都有繳納，不是我不繳納，希望不要有滯納
    金，被罰的我會繳，違規我真的不知情等語。
二、按受處分人不服道路交通管理處罰條例第8 條主管機關所為
    之處罰，得於接到裁決書之翌日起20日內，向管轄地方法院
    聲明異議，道路交通管理處罰條例第87條第1 項定有明文；
    次按交通法庭認聲明異議不合法律上之程式或其異議權已喪
    失者，應以裁定駁回之，道路交通案件處理辦法第18條前段
    亦有明文。又處理違反道路交通管理事件，有關文書送達之
    程序，準用行政程序法送達之規定；違反道路交通管理事件
    統一裁罰標準及處理細則第5 條亦定有明文。而行政程序法
    對於文書送達，係規定：送達，於應受送達人之住居所、事
    務所或營業所為之。但在行政機關辦公處所或他處會晤應受
    送達人時，得於會晤處所為之；於應送達處所不獲會晤應受
    送達人時，得將文書付與有辨別事理能力之同居人、受僱人
    或應送達處所之接收郵件人員；又送達不能依前2 條規定為
    之者，得將文書寄存送達地之地方自治或警察機關，並作送
    達通知書兩份，一份黏貼於應受送達人住居所、事務所、營
    業所或其就業處所門首，另一份交由鄰居轉交或置於該送達
    處所信箱或其他適當位置，以為送達。前項情形，由郵政機
    關為送達者，得將文書寄存於送達地之郵政機關。寄存機關
    自收受寄存文書之日起，應保存3 個月，行政程序法第72條
    第1 項、第73條第1 項、第74條分別定有明文。
三、經查，本件異議人即受處分人甲○○（下稱受處分人）所有
    之車牌號碼8V-8986 號自用小客車，於民國96年1 月29日0
    時17分許，在國道1 號南下201.2 公里處，因行車超速，經
    警掣單舉發其違反道路交通管理處罰條例第33條第1 項第1
    款，因受處分人未於應到案日期前繳納罰鍰或提出申訴，而
    由原處分機關於96年9 月6 日以彰監四字第裁64-ZCB077177
    號裁決書裁處異議人罰鍰新臺幣4,500 元，此有該案號裁決
    書、內政部警政署國道公路警察局公警局交字第ZCB077177
    號舉發違反道路交通管理事件通知單各1 份在卷可稽。異議
    人雖辯稱不知道有這張違規通知單云云，惟上開裁決書經原
    處分機關向異議人之戶籍地址即彰化縣北斗鎮○○路99巷2
    號以掛號郵寄，因未獲會晤應受送達人亦無受領文書之同居
    人或受僱人，乃於96年9 月11日將該文書寄存於送達地之郵
    政機關北斗郵局，並作送達通知書2 份，1 份黏貼於受送達
    處所門首，1 份置於該受送達處所信箱或其他適當位置，此
    有彰化監理站送達證書1 紙在卷可查，本件裁決書既已於96
    年9 月11日合法寄存送達於異議人，異議人遲至99年8 月17
    日始向原處分機關提出聲明異議，此有異議人所提出蓋有原
    處分機關收文章之聲明異議狀在卷可稽，是本件聲明異議顯
    已逾20日之法定期間，異議人之聲明異議不合法律上之程式
    ，且無從補正，揆諸前揭法律規定，自應予以駁回。
四、據上論斷，應依道路交通案件處理辦法第18條前段，裁定如
    主文。
中    華    民    國    99    年    11    月    3     日
                 交通法庭             法  官  王素珍
以上正本證明與原本無異。
如不服本裁定，應於裁定送達後5 日內向本院提出抗告狀（須附
繕本）。
中    華    民    國    99    年    11    月    3     日
                                      書記官  陳秀香

司法院資訊處製作；財團法人民間司法改革基金會備份。
